臺灣新北地方法院板橋簡易庭民事簡易判決
111年度板簡字第1500號
原      告  陳素貞  
訴訟代理人  林俊峰律師
            駱鵬年律師
被      告  林佩葶  
上列當事人間請求返還借款事件，本院於民國111年10月17日言
詞辯論終結，判決如下：
    主      文
被告應給付原告新臺幣肆拾玖萬元，及自民國一百一十一年四月
十一日起至清償日止，按週年利率百分之五計算之利息。
訴訟費用由被告負擔。
本判決得假執行。
    事實及理由
一、原告主張：
  ㈠被告前於民國111年3月21日向原告借款新臺幣（下同）49萬
    元，兩造並簽立借款契約（下稱系爭借據），系爭借據第1
    條已記載：「甲方（即原告）於（下同）2022年3月21日貸
    與新臺幣（下同）490000元予乙方（即被告），並如數收訖
    無誤。」，復約定借款期間自111年3月21日起至115年4月21
    日止，被告應於每月10日（含）前給付原告1萬元，用於清
    償前開借款，如一期未按時給付，則視為全部到期，足見首
    期之還款期限為111年4月10日，詎被告首期即未依約履行，
    則於111年4月11日起應負遲延責任。為此，爰依消費借貸之
    法律關係提起本件訴訟，並聲明：如主文第1項。
  ㈡對被告抗辯之陳述：
　　否認被告所述有用性愛影片威脅的情形。
二、被告則以：
    原告之子即訴外人李柏蒼與被告是前男女朋友的關係，因被
    告於111年3月中旬說要與李柏蒼分手，李柏蒼心有不甘，開
    始以言語攻擊被告，並於111年3月19日3時許，李柏蒼與被
    告在同居之臺南市○區○○路000號21樓之11談分手之事，因談
    不出結果，被告想要離開，李柏蒼不讓被告離開，嗣後警方
    到場，被告才得以在警察協助後離開。111年3月21日，李柏
    蒼再度傳LINE威脅被告，李柏蒼說已經扣下被告的帳戶及私
    人物品，還有說要將性愛影片發布到網路上，要被告回去與
    李柏蒼同居，被告基於害怕才會回去簽署借據，且原告當天
    亦無交付49萬元等語，資為抗辯，並聲明：原告之訴駁回。
三、法院之判斷：　　
  ㈠按因被詐欺或被脅迫而為意思表示者，表意人得撤銷其意思
    表示。但詐欺係由第三人所為者，以相對人明知其事實或可
    得而知者為限，始得撤銷之，民法第92條第1項定有明文。
    次按被詐欺而為意思表示者，依民法第92條第1項之規定，
    表意人固得撤銷其意思表示，惟主張被詐欺而為表示之當事
    人，應就此項事實負舉證之責任（參照最高法院44年台上字
    第75號判例意旨）。
  ㈡原告主張被告前於111年3月21日向原告借款49萬元，兩造並
    定有借款契約之事實，業據原告提出系爭借據為證，被告對
    於前開證據之形式真正並不爭執，其雖否認兩造間有借款契
    約，並以前開借據係因受到脅迫而簽立為抗辯，另提出被告
    與訴外人李柏蒼間之通訊軟體LINE對話紀錄、111年3月27日
    錄音光碟及錄音譯文、兩造間於111年3月28日之錄音光碟及
    錄音譯文為證，然依被告所提出前開證明資料，至多僅可證
    明被告與李柏蒼間有感情糾紛，尚不足以認定李柏蒼有以此
    脅迫被告簽署系爭借據之情形。況被告依原告所提出兩造間
    於111年3月28日之錄音檔案製作完整譯文，譯文中顯示被告
    曾於對話間向原告表示「唉…阿姨那個錢下來，我一定會匯
    到妳的帳戶，我會再通知妳啦」、「那錢一下來的話，我轉
    過去給妳，我會馬上告訴妳」、「大概4月中以前」，有被
    告所提出該日錄音譯文為據（見本院卷第188頁），被告於
    對話間承諾於111年4月中旬前將支付款項予原告，並未對於
    系爭借據係遭脅迫乙事有何爭執或拒絕還款之意，是被告抗
    辯系爭借據係因受到李柏蒼脅迫而簽署云云，並無實據，委
    無可採。
  ㈢查，系爭借據第1條記載「甲方於（下同）2022年3月21日貸
    與新臺幣（下同）490000元予乙方（即被告），並如數收訖
    無誤。」等語，已就兩造間成立借款契約之日期、金額及被
    告收受借款之事實記載明確，系爭借據第3條並約明「本借
    款契約之借款期間自2022年3月21日起至2026年4月21日（乙
    ）方應於每月10日（含）前給付甲方10000元，用於清償前
    開借款，如一期未按時給付，則視為全部到期。」，就被告
    應分期清償之日期及如有未按時履行被告將喪失期限利益之
    意旨均詳載在卷（見本院卷第17、18頁），堪認兩造間確成
    立消費借貸契約，被告並有收受借款無誤。被告固否認兩造
    間之消費借貸契約，並以前詞為辯，惟並未提出相當之證明
    ，則其空言否認原告主張，並不可採。
  ㈣末按遲延之債務，以支付金錢為標的者，債權人得請求依法
    定利率計算之遲延利息。給付有確定期限者，債務人自期限
    屆滿時起，負遲延責任。應付利息之債務，其利率未經約定
    ，亦無法律可據者，週年利率為百分之5 ，民法第233條第1
    項、第229條第1項及第203條分別定有明文。查，兩造約定
    被告首期之還款期限為111年4月10日，如一期未按時給付，
    則視為全部到期乙情，有系爭借據第3條約定在卷可憑（見
    本院卷第17至18頁），核屬有確定期限之給付，故原告請求
    被告給付自期限屆滿翌日即111年4月11日起至清償日止，按
    週年利率百分之5計算之利息，即屬有據，併應准許。
四、綜上所述，原告依據消費借貸契約之法律關係，請求如主文
    第1項所示，為有理由，應予准許。
五、本件係依民事訴訟法第427條第1項規定適用簡易訴訟程序所
    為被告敗訴之判決，依同法第436條第2項、第389條第1項第
    3款規定，依職權宣告假執行。
六、本件事證已臻明確，兩造其餘攻擊防禦方法及所提證據，經
    核與判決之結果不生影響，爰不逐一論述，併此敘明。
七、訴訟費用負擔之依據：民事訴訟法第78條。
中　　華　　民　　國　　111 　年　　11　　月　　10　　日
                  臺灣新北地方法院板橋簡易庭
                        法  官  陳怡親
以上為正本係照原本作成。
如不服本判決，應於送達後20日內，向本院提出上訴狀並表明上
訴理由，如於本判決宣示後送達前提起上訴者，應於判決送達後
20日內補提上訴理由書（須附繕本）。
中　　華　　民　　國　　111 　年　　11　　月　　10　　日
                        書記官  劉芷寧